【裁判字號】    99,抗,1131
【裁判日期】    991011
【裁判案由】    聲請撤銷緩刑
【裁判全文】
臺灣高等法院刑事裁定                  99年度抗字第1131號
抗  告  人
即 受 刑人  甲○○  33歲.
上列抗告人因聲請撤銷緩刑案件，不服臺灣板橋地方法院中華民
國99年8月25日裁定（99年度撤緩字第214號），提起抗告，本院
裁定如下：
    主  文
原裁定撤銷。
檢察官之聲請駁回。
    理  由
一、原裁定意旨略以：抗告人即受刑人甲○○因妨害自由案件，
    前經臺灣板橋地方法院以98年度簡字第504號判處拘役50日
    ，緩刑3年，緩刑期間內付保護管束，並於99年5月17日確定
    ；受刑人於緩刑付保護管束期間內，由臺灣板橋地方法院檢
    察署檢察官執行保護管束，經臺灣板橋地方法院檢察署檢察
    官先後向其住所地即臺北縣三重市○○路42之1號7樓、臺北
    縣三重市○○路42號7樓之1合法送達執行傳票，命其於99年
    6月25日上午10時、99年7月16日上午10時前往報到，惟受刑
    人均無故未遵期報到，再先後經該署檢察官命於上址受刑人
    住所地執行拘提，亦拘提無著等事實，有上開99年度簡字第
    504號刑事簡易判決1份、臺灣板橋地方法院檢察署檢察官執
    行保護管束命令1紙、該署送達證書3紙、該署拘票暨拘提報
    告書2份、法務部戶政役連結作業系統個人基本資料查詢表1
    紙，法務部全國檢察官線上查詢刑案人犯在監所最新資料報
    表1份等附卷可稽。是受刑人於保護管束期間內，未服從檢
    察官之命令前往指定地點報到，顯已違反前揭保安處分執行
    法第74條之2第2款之規定，情節重大，已構成同法第74條之
    3第1項撤銷緩刑宣告之事由。因而依檢察官之聲請，裁定撤
    銷受刑人之緩刑宣告等語。
二、抗告意旨略以：抗告人雖籍設臺北縣三重市○○路42號7樓
    之，然居所地係在臺北縣板橋市○○街11巷21之1號2樓，此
    有99年2月25日答辯狀可資為證，抗告人於99年5月17日受緩
    刑之宣告確定後，多次致電原審法院詢問何時須報到保護管
    束，均未獲答覆，又抗告人曾向原審法院提呈居所地，然原
    審僅將傳票送達住所地而未送達居所地，致抗告人未於期限
    內前往報到，抗告人並無蓄意逃避保護管束之情事，請貴院
    將原裁定撤銷，給予抗告人自新之機等語。
三、按保安處分執行法第74條之2第2款及第74條之3第1項規定：
    受保護管束人在保護管束期間內，應遵守左列事項：(二)、
    服從檢察官及執行保護管束者之命令。受保護管束人違反前
    條各款情形之一，情節重大者，檢察官得聲請撤銷保護管束
    或緩刑之宣告。次按，緩刑制度設計之本旨，除可避免執行
    短期自由刑之流弊外，主要目的係在獎勵初犯、偶發犯或惡
    性較輕者使其改過遷善，如經宣告緩刑後，若有具體事證足
    認受宣告者並不因此有改過遷善之意，即不宜給予緩刑之寬
    典，乃另有撤銷緩刑宣告制度。上開保安處分執行法第74條
    之2第2款及第74條之3第1項雖規定得撤銷其宣告，惟該法條
    採用裁量撤銷主義，賦與法院撤銷與否之權限，特於第1項
    規定實質要件「情節重大」，供作審認之標準。據此，上揭
    「得」撤銷緩刑之情形，法官應依職權本於合目的性之裁量
    ，妥適審酌受判決人於緩刑期間內違反應遵守事項之情節是
    否重大，是否已難收其預期之效果，而確有執行刑罰之必要
    ，此與刑法第75條第1項所定2款情事，有一具備，即毋庸再
    行審酌其他情狀，應逕予撤銷緩刑者不同。
四、經查：
  (一)抗告人因妨害自由案件，經臺灣板橋地方法院99年度簡字第
    504號判決判處拘役50日，緩刑3年確定在案，有上開判決書
    乙份可參。嗣臺灣板橋地方法院檢察署檢察官核發執行傳票
    ，通知抗告人應於99年6月25日上午10時報到，該傳票於99
    年6月9日寄存送達抗告人之住所即臺北縣三重市○○路42之
    1號7樓，嗣因抗告人未遵時報到，該署檢察官並於99年6月
    27日核發拘票，指派警員前往上址拘提未獲（限99年7月2日
    以前拘提），該署檢察官再通知抗告人應於99年7月16日上
    午10時報到，該傳票於99年7月1日寄存送達於抗告人之戶籍
    地即臺北縣三重市○○路42號7樓之1，因抗告人仍未遵時報
    到，檢察官於99年7月19日核發拘票，指派警員前往上址拘
    提未獲（限99年7月23日以前拘提），此雖有執行傳票、拘
    票暨執行報告書及送達證書影本在卷可參。惟抗告人位於臺
    北縣三重市○○路42之1號7樓之住所業已遷移，此有臺灣板
    橋地方法院99年度簡字第504號卷第39頁之送達證書回證可
    證，是執行檢察官之執行傳票送往臺北縣三重市○○路42之
    1號7樓並前往該址拘提抗告人顯不生效力。且抗告人於臺灣
    板橋地方法院檢察署、臺灣板橋地方法院就其所涉妨害自由
    案件被傳喚訊問時，均已陳明居所地為板橋市○○街11巷21
    之1號2樓（見臺灣板橋地方法院檢察署98年度偵字第17429
    號卷第4頁、第30頁、臺灣板橋地方法院99年度簡字第504號
    卷第4頁、第21頁），然檢察官之執行傳票均未向抗告人陳
    報之居所地即板橋市○○街11巷21之1號2樓送達，檢察官執
    行傳票之送達顯有不週。
  (二)撤銷緩刑之宣告，攸關受刑人是否應受執行刑罰，涉及人身
    自由之保障，應給予受刑人適當之機會，以免遭惹不近人情
    或刑罰過苛之譏，此從檢方或法院就一般刑事案件，通常傳
    訊被告或訴訟關係人兩次以上，被告或訴訟關係人無正當理
    由不到庭，始予拘提或裁罰，殊少被告或訴訟關係人一次傳
    不到庭，即實施強制處分，以保障人權，可見一斑。本件檢
    察官僅合法通知受刑人於98年7月16日上午10時到庭，雖其
    送達依法發生效力，然抗告人僅一次不到庭，且檢察官未向
    抗告人陳報之居所送達，抗告人是否確實有收到執行傳票，
    抗告人是否違反應服從檢察官之命令且情節重大，顯有疑義
    ，檢察官隨即為本件之聲請，對抗告人身自由之保障，難免
    不週，實有失法院原宣告緩刑之旨。是本件檢察官聲請撤銷
    受刑人之緩刑宣告，尚有未洽，原審裁准撤銷緩刑，亦非適
    當，抗告人提起抗告主張原裁定不當，為有理由，應由本院
    將原裁定撤銷，並自為駁回檢察官聲請之裁定。
據上論結，應依刑事訴訟法第413條，裁定如主文。
中    華    民    國    99    年    10    月    11    日
                  刑事第十庭  審判長法  官  宋  祺
                                    法  官  高玉舜
                                    法  官  陳明珠
以上正本證明與原本無異。
不得再抗告。
                                    書記官  胡勤義
中    華    民    國    99    年    10    月    11    日

司法院資訊處製作；財團法人民間司法改革基金會備份。
